# 同一控制下一揽子交易问题

提问人：ZNMD 时间：2019-04-16 16:19:12
背景：A 公司想收购同一控制下的 B 公司 67%股权，于是和 B公司原股东 X 和 Y 签署了协议，以现金收购 X 持有 B 公司的 5% 股权，以发行股份购买资产取得 Y 持有 B公司的 62%股权，假设收购 X 和 Y的股权收购价格均为 5 元/股，且收购日都是 2018 年 6 月 30 日。但是在实际操作中 A公司 7 月即支付了X 现金取得其持有的 5%股权，而在 10 月才完成股份发行取得 Y 持有的股权。
问题：请问这 2 次股权收购算是一揽子收购么？

回答人：chenyiwei
由于这两个交易基本上是在同时完成的，服务于同一个商业目的，因此构成一揽子交易的可能性较大。但需关注为何两个交易的完成时间为何相差几个月，是否超出了发行股份的申请、核准的必要流程时间。

提问人：ZNMD 时间：2019-04-16 21:18:55
谢谢陈老师。相差 2 个月的时间是由于，现金收购方股东缺钱，所以就先行现金支付 5%，其实股份发行是同步操作的，只是需要审核，审核时间是正常的

回答人：chenyiwei
那就不影响一揽子交易的判断。